【裁判字號】    92,小上,37
【裁判日期】    920910
【裁判案由】    給付票款
【裁判全文】
臺灣臺南地方法院民事裁定  九十二年度小上字第三七號
    上  訴  人  甲○○
    被上訴  人  乙○○
右當事人間請求給付票款事件，上訴人對於民國九十二年八月六日本院新市簡易庭九
十二年度新小字第二０五號第一審小額民事判決提起上訴，本院裁定如左：
    主      文
上訴駁回。
第二審訴訟費用由上訴人負擔。
    理      由
一、本件上訴意旨略以：原審判決對上訴人之主張，均未進一步調查清楚，均有判決
    未附理由之違法等語，為此請求：原判決及假執行廢棄，被上訴人在第一審之訴
    駁回。
二、按：
（一）對於小額程序之第一審裁判之上訴，非以其違背法令為理由，不得為之；又上
      訴狀應記載上訴理由，表明原判決所違背之法令及其具體內容，及依訴訟資料
      可認原判決有違背法令之具體事實，民事訴訟法第四百三十六條之二十四第二
      項、第四百三十六條之二十五分別定有明文。
（二）依同法第四百三十六條之三十二準用同法第四百六十八條之規定，判決不適用
      法規或適用不當者，為違背法令，而判決有同法第四百六十九條第一款至第五
      款情形之一者，為當然違背法令。是當事人對於小額程序之第一審判決提起上
      訴，如依民事訴訟法第四百六十八條規定，以第一審判決有不適用法規或適用
      法規不當為理由時，其上訴狀或理由書應有具體之指摘，並揭示該法規之條項
      或其內容。若係成文法以外之法則，應揭示該法則之旨趣，倘為司法院解釋、
      或最高法院之判例，則應揭示該判解之字號或其內容；如以民事訴訟法第四百
      六十九條第一款至第五款所列情形為理由時，其上訴狀或理由書，應揭示合於
      該條款之事實。上訴狀或理由書如未依此項方法表明，或其所表明者，顯與上
      開法條規定之情形不相合時，即難認為已對第一審判決之違背法令有具體之指
      摘，其上訴自難認為合法。
（三）依同法第四百三十六條之三十二第二項規定，小額事件之上訴程序並不準用同
      法第四百六十九條第六款，故不得以小額事件之第一審判決有「判決不備理由
      」之違法情形為上訴理由。
（四）依同法第四百三十六條之三十二準用同法第四百七十一條之規定，上訴狀內未
      表明上訴理由者，上訴人應於提起上訴後二十日內，提出理由書於第二審法院
      ，未提出者，法院無庸命其補正，以裁定駁回之。
三、經查：本件上訴人對第一審判決提起上訴，核其上訴狀所載內容，僅空稱原審判
    決未盡調查能事、判決未附理由等語，上訴人並未具體指摘原審有何不適用法規
    、適用法規不當或有民事訴訟法第四百六十九條第一至五款之違背法令之情形，
    且「判決不備理由」不得作為小額訴訟之上訴理由，亦業如前述，上訴人迄今未
    補提理由書表明原判決所違背之法令及其具體內容，是依前揭說明，其上訴不合
    程式，為不合法，無庸命其補正，應予駁回。
四、據上論結，本件上訴為不合法，依民事訴訟法第四百三十六條之二十四第二項、
    第四百三十六條之三十二第二項、第四百四十四條第一項前段、第九十五條、第
    七十八條，裁定如主文。
中      華      民      國    九十二    年      九      月      十      日
                                臺灣臺南地方法院民事第三庭
~B審判長法  官  王金龍
~B      法  官  林逸梅
~B      法  官  蔡雅惠
右正本係照原本作成。
本裁定不得抗告。
中      華      民      國    九十二    年      九      月     十二     日
~B      書記官  葉東平


司法院資訊處製作；財團法人民間司法改革基金會備份。
